【裁判字號】    97,交聲,1531
【裁判日期】    971114
【裁判案由】    違反道路交通管理處罰條例聲明異議
【裁判全文】
臺灣士林地方法院交通事件裁定          97年度交聲字第1531號
原處分機關  臺北市交通事件裁決所
異  議  人
即受處分人  甲○○
上列異議人即受處分人因違反道路交通管理處罰條例案件，對於
臺北市交通事件裁決所民國97年10月7 日所為之處分（原處分案
號：北市裁罰字第裁22-CTP520058號）聲明異議，本院裁定如下
：
    主  文
異議駁回。
    理  由
一、按處理違反道路交通管理事件，有關文書送達之程序，依行
    政程序法之規定；又送達於應受送達人之住居所、事務所或
    營業所為之；又於應送達處所不獲會晤應受送達人時，得將
    文書付與有辨別事理能力之同居人、受僱人或應送達處所之
    接收郵件人員；又送達不能依前2 條規定為之者，得將文書
    寄存送達地之地方自治或警察機關，若由郵務機關送達者，
    得將之寄存於送達地之郵政機關，並作送達通知書兩份，一
    份黏貼於應受送達人住居所、事務所、營業所或其就業處所
    門首，另一份交由鄰居轉交或置於該送達處所信箱或其他位
    置，以為送達，行政程序法第72條第1 項、第73條第1 項及
    第74條第1 項、第2 項分別定有明文。次按民事訴訟文書之
    寄存送達，依民國92年2 月7 日修正公布、同年9 月1 日施
    行之民事訴訟法第138 條第2 項規定，自寄存之日起，經10
    日發生效力，此因應受送達人未必能即時領取訴訟文書而知
    悉其內容，故特設此規定以保障其權益。行政程序法雖未如
    前述民事訴訟法增設第138 條第2 項規定，但基於保障應受
    送達人權益之同一理由，解釋上應認為有上開規定之類推適
    用；再按汽車駕駛人在道路收費停車處所停車，未依規定繳
    費，主管機關應書面通知駕駛人於7 日內補繳，並收取必要
    之工本費用，逾期再不繳納，處新台幣300 元罰鍰，道路交
    通管理處罰條例第56條第2 項有明文規定。
二、原處分意旨略以：受處分人即異議人甲○○（下稱異議人）
    所有之車號為487-DG號營業小客車車，於97年7 月4 日20時
    11分許，在臺北縣汐止市○○路處停車後，因有「在道路收
    費停車處所停車經催繳不依規定繳費」之違規，爰依道路交
    通管理處罰條例第56條第2 項規定，處罰鍰新臺幣300 元。
三、聲明異議意旨略以：異議人持繳費單先後至超商與繳費單後
    列之服務處繳費時，皆因收費人員以縣政府代收停車費有爭
    議為由而無法繳納停車費。後於詢問時受告知在收受縣政府
    補繳通知單時持單至超商繳費即可。然異議人等待多時仍未
    收受補繳通知單，主動電話詢問後方得知異議人已遭舉發。
    雖異議人之戶籍地為臺北市○○區○○路327 號2 樓，但早
    已向監理所變更登記為臺北市○○區○○街60號，故縣政府
    將補繳通知單送達於異議人之戶籍地址並非合法送達，爰依
    法聲明異議云云。
四、經查：
  (一)本件異議人雖辯稱已向公路監理機關辦理申報住所變更為臺
    北市○○區○○街60號云云，然異議人所有之上開車輛至97
    年10月28日止尚無辦理地址變更登記之記錄，仍設於臺北市
    松山區○○路327 號2 樓等情，有臺北市監理處97年10月30
    日北市監牌字第09762535100 號函文1 紙附卷可稽，是異議
    人前開所述，顯與事實不符，不可採信。
  (二)另異議人於停車後因未依規定繳費，臺北縣政府交通局遂於
    97年8 月18日將單號：Ｚ000000000000000號之補繳通知單交
    由郵務機關送達至異議人前揭臺北市○○區○○路327 號2
    樓之住所，因不獲會晤應受送達人與其他得收受送達之人，
    郵務人員即於97年8 月20日將該郵件寄存於臺北民生郵局等
    情，此有臺北縣政府交通局97年10月30日北交營字第097079
    5468號函及所附之停車費補繳通知單查詢資料、送達證書各
    1 份在卷可參，是該補繳通知單既於97年8 月30日發生送達
    效力，異議人自應於送達生效7 日內補繳該停車費用，然異
    議人並未補繳，經舉發後原處分機關並於97年10月7 日裁決
    處罰鍰300 元，即無違誤。
五、綜上所述，本件異議人之違規事證明確，原處分機關依法予
    以裁罰，核無違誤，異議人猶執前詞，聲明異議，為無理由
    ，應予駁回。
據上論斷，應依道路交通管理處罰條例第87條第2 項，道路交通
案件處理辦法第19條，裁定如主文。
中    華    民    國    97    年    11    月    14    日
                  交通法庭法  官  莊明達
以上正本證明與原本無異。
如不服本裁定應於送達後5日內向本院提出抗告狀。
                          書記官  陳慧中
中    華    民    國    97    年    11    月    14    日


司法院資訊處製作；財團法人民間司法改革基金會備份。
